【裁判字號】    97,易,1312
【裁判日期】    971013
【裁判案由】    詐欺
【裁判全文】
臺灣臺南地方法院刑事判決              97年度易字第1312號
被      告  戊○○
                    現於臺灣臺南監獄台南分監執行中
上列被告因詐欺案件，經臺灣板橋地方法院檢察署檢察官向臺灣
板橋地方法院提起公訴（臺灣板橋地方法院檢察署97年度偵字第
22523號、第22524號、第22525號、第22526號），經該院裁定移
轉本院管轄，被告於準備程序時為有罪之陳述後，經本院裁定以
簡式審判程序審理，判決如下：
    主  文
戊○○犯如附表所示之詐欺取財罪，各量處如附表所示之刑，各
減刑如附表所示之刑。應執行有期徒刑捌月。
    事實及理由
一、按除被告所犯為死刑、無期徒刑、最輕本刑為三年以上有期
    徒刑之罪或高等法院管轄第一審案件者外，於法院行準備程
    序進行中，被告先就被訴事實為有罪之陳述時，審判長得告
    知被告簡式審判程序之旨，並聽取當事人、代理人、辯護人
    及輔佐人之意見後，裁定進行簡式審判程序，刑事訴訟法第
    二百七十三條之一第一項及二百八十四條之一分別定有明文
    。本案被告戊○○所犯刑法第三百三十九條第一項之詐欺取
    財罪，乃除死刑、無期徒刑、最輕本刑為三年以上有期徒刑
    以外之罪，亦為刑事訴訟法第三百七十六條第一款之罪之案
    件，其於本院就被訴事實為有罪之陳述，經告知簡式審判程
    序之旨，並聽取公訴人、被告之意見後，本院認為適宜進行
    簡式審判程序，依刑事訴訟法第二百七十三條之二、第一百
    五十九條第二項之規定，不適用傳聞法則有關限制證據能力
    之相關規定；並得依同法第三百十條之二準用第四百五十四
    條之規定製作略式判決書（僅記載「證據名稱」），合先敘
    明。
二、本件犯罪事實除起訴書犯罪事實欄第十一行「鄧郁育華」應
    更正為「庚○○」外，其餘犯罪事實引用起訴書之記載（如
    附件）。
三、前項犯罪事實，有下列事證足資證明：
  (一)被告於警詢、偵查及本院審理時之自白
  (二)被害人甲○○、乙○○、丙○○、丁○○、己○○等人於警
    詢之指述及被害人庚○○於警詢及偵查中之指述。
  (三)證人魏順財、何宗逸、黃照祐於警詢中之證述及證人楊佳蓉
    於警詢及偵訊中之證述
  (四)六甲郵局帳號客戶歷史交易明細表一份、中華郵政公司自動
    櫃員機交易明細表影本二份、存簿存摺影本一份
  (五)被害人丙○○中華郵政公司自動櫃員機儲戶交易明細表、
    coolaler.com 網頁內容一份
  (六)被害人丁○○郵政儲簿儲金簿明細影印一份、coolaler.com
    網頁內容一份
  (七)被害人己○○郵政儲簿儲金簿明細影印一份、coolaler.com
    網頁內容一份
  (八)武廟郵局帳號查詢未印摺交易詳情表一份
  (九)被害人乙○○中華郵政公司自動櫃員機儲戶交易明細表影本
    一份、六甲郵局帳號查詢未印摺交易詳情表一份
  (十)電子信件三封、網頁拍賣資料一份、查詢已印摺交易詳情表
    一份
  (十一)中華電信數據通信分公司中區及中區客服中心回覆單各一份
四、核被告所為如附表所示之詐欺犯行均係犯刑法第三百三十九
    條第一項之詐欺取財罪，其先後六次詐欺犯行，犯意各別、
    行為互殊，應予分論併罰之。爰審酌被告犯罪之動機、目的
    、手段、智識程度、造成之損害、詐取所得僅新台幣三萬餘
    元，及其犯後坦承犯行等一切情狀，量處如主文所示之刑。
五、末查被告犯罪之時間，均係在九十六年四月二十四日以前，
    依中華民國九十六年罪犯減刑條例第二條第一項第三款、第
    七條、第九條之規定，應減其宣告刑二分之一，以資懲儆。
    又被告本案所犯各罪，經減刑後雖均得易科罰金，依中華民
    國九十六年罪犯減刑條例第九條規定，原應諭知易科罰金之
    執行標準，惟經定應執行刑後，依刑法第四十一條第二項規
    定，已不得易科，而此定執行刑部分上開減刑條例並未另有
    特別規定，故應依刑法之規定，爰不另諭知易科罰金之折算
    標準，附此敘明。
據上論斷，應依刑事訴訟法第二百七十三條之一第一項、第二百
九十九條第一項前段、第三百十條之二、第四百五十四條，刑法
第三百三十九條第一項、第五十一條第五款，刑法施行法第一條
之一第一項、第二項前段，中華民國九十六年罪犯減刑條例第二
條第一項第三款、第七條，判決如主文。
中    華    民    國    97    年    10    月    13    日
                  刑事第七庭    法  官  鄧希賢
以上正本證明與原本無異。
如不服本判決，應於收受本判決後10日內，向本院提出上訴書狀
，並應敘述具體理由。如未敘述上訴理由者，應於上訴期間屆滿
後20日內向本院補提理由書狀（均須按他造當事人之人數附繕本
）「切勿逕送上級法院」。
                                書記官  林怡芳
中    華    民    國    97    年    10    月    13    日
附錄本案論罪科刑法條：
刑法第三百三十九條第一項：
意圖為自己或第三人不法之所有，以詐術使人將本人或第三人之
物交付者，處五年以下有期徒刑、拘役或科或併科一千元以下罰
金。
附表：
┌──┬────┬───┬─────┬──────┬───────┐
│編號│犯罪時間│被害人│ 詐欺金額 │   罪  名   │    宣告刑    │
│    │（民國）│      │（新臺幣）│            │              │
├──┼────┼───┼─────┼──────┼───────┤
│ 1  │95年7月 │甲○○│  3080元  │刑法第339條 │有期徒刑參月，│
│    │13日    │      │          │第1項詐欺取 │減為有期徒刑壹│
│    │        │      │          │財罪。      │月又拾伍日。  │
├──┼────┼───┼─────┼──────┼───────┤
│ 2  │95年7月 │乙○○│  3500元  │刑法第339條 │有期徒刑參月，│
│    │18日    │      │          │第1項詐欺取 │減為有期徒刑壹│
│    │        │      │          │財罪。      │月又拾伍日。  │
├──┼────┼───┼─────┼──────┼───────┤
│ 3  │95年9月 │丙○○│  6200元  │刑法第339條 │有期徒刑參月，│
│    │20日    │      │          │第1項詐欺取 │減為有期徒刑壹│
│    │        │      │          │財罪。      │月又拾伍日。  │
├──┼────┼───┼─────┼──────┼───────┤
│ 4  │95年9月 │丁○○│  2000元  │刑法第339條 │有期徒刑參月，│
│    │20日    │      │          │第1項詐欺取 │減為有期徒刑壹│
│    │        │      │          │財罪。      │月又拾伍日。  │
├──┼────┼───┼─────┼──────┼───────┤
│ 5  │95年9月 │己○○│  7000元  │刑法第339條 │有期徒刑參月，│
│    │20日    │      │          │第1項詐欺取 │減為有期徒刑壹│
│    │        │      │          │財罪。      │月又拾伍日。  │
├──┼────┼───┼─────┼──────┼───────┤
│ 6  │96年1月 │庚○○│  9500元  │刑法第339條 │有期徒刑參月，│
│    │24日    │      │          │第1項詐欺取 │減為有期徒刑壹│
│    │        │      │          │財罪。      │月又拾伍日。  │
└──┴────┴───┴─────┴──────┴───────┘


司法院資訊處製作；財團法人民間司法改革基金會備份。
